臺灣高等法院刑事裁定                100年度聲再字第503號
再審聲請人
即受判決人  盧世興
上列再審聲請人因傷害案件，對於本院100年度上易字第1609號
，中華民國100年10月13日第二審確定判決（臺灣板橋地方法院
100年度易字第125號，起訴案號：臺灣板橋地方法院檢察署99年
度偵字第22817號），聲請再審，本院裁定如下：
    主  文
再審之聲請駁回。
    理  由
一、聲請意旨詳如附件刑事再審聲請狀所載。
二、按不得上訴於第三審法院之案件，其經第二審確定之有罪判
    決，如就足生影響於判決之重要證據漏未審酌為理由而聲請
    再審者，應於原判決送達後20日內為之，刑事訴訟法第421
    條、第424條規定甚明。次按法院認為無再審理由者，應以
    裁定駁回之；經前項裁定後，不得更以同一原因聲請再審，
    ；又法院認為聲請再審之程序違背規定者，應以裁定駁回之
    ，同法第434條、刑事訴訟法第433條亦規定甚明。
三、經查：
  (一)本件聲請人即受判決人盧世興據以聲請再審之原確定判決（
    即本院100年度上易第1609號案件）就關於受判決人盧世興
    所犯為刑法第277條第1項之傷害罪，係屬刑事訴訟法第376
    條規定之不得上訴於第三審法院之案件，而該案件本院於民
    國100年10月13日宣示判決，聲請人最後收受裁判日為100年
    10月20日，有上開判決書及送達證書在卷可稽，其聲請再審
    之法定不變期間，自原判決送達後（自100年10月21日）起
    算，聲請人最遲應於100年11月9日提起再審。然聲請人遲至
    100年11月22日始以原確定判決有如聲請狀所載之各項證據
    ，均未見原確定判決審酌，認為上開有利於被告之各項證據
    係符合刑事訴訟法第421條「重要證據漏未審酌」而提起本
    件再審，有刑事再審聲請狀上之本院收狀戳記在卷可稽。揆
    諸首開說明，本件聲請人就原確定判決有「重要證據漏未審
    酌」，參諸前開說明，顯已逾法定20日之不變期間且無法補
    正，其聲請再審程序違背規定。
  (二)又聲請人前曾向本院聲請再審，因無再審理由，業經本院以
    100年度聲再字第464號裁定駁回在案，有上開裁定書附卷可
    稽。本件聲請人據以依刑事訴訟法第420條第1項第2款、第6
    款等原因，均未附具原判決所憑之證物、證言有虛偽不實，
    而經判決確定之證明，亦無具體闡述其所憑之「確實之新證
    據」為何，自與刑事訴訟法第420條第1項第2款、第6款「發
    現確實之新證據」之要件不符，於前開聲請再審時均已分別
    主張並提出，作為聲請再審之理由。茲聲請人復提出相同理
    由及證據聲請本次再審，其聲請再審之程序亦顯屬違背規定
    。
  (三)綜上所述，聲請人本件再審之聲請違背規定，為不合法，應
    予駁回。
據上論斷，應依刑事訴訟法第433條，裁定如主文。
中    華    民    國   100    年    11    月    30    日
                  刑事第十六庭  審判長法  官  陳晴教
                                      法  官  楊智勝
                                      法  官  吳啟民
以上正本證明與原本無異。
不得抗告。
                                      書記官  賴以真
中    華    民    國   100    年    11    月    30    日